臺灣桃園地方法院刑事判決　　　　　　　　　　　　　九十一年度易緝字第八二號
　　公　訴　人　臺灣桃園地方法院檢察署檢察官
　　被　　　告　甲○○
右列被告因侵占案件，經檢察官提起公訴（九十年度偵緝字第六二七號），本院判決
如左：
    主  文
甲○○意圖為自己不法之所有，而侵占自己持有他人之物，累犯，處有期徒刑肆月，
如易科罰金以參佰元折算壹日。
    事  實
一、甲○○曾於民國八十五年間因違反麻醉藥品管理條例案件，經台灣台中地方法院
    於八十六年十二月二十四日判處有期徒刑四月，經上訴台灣高等法院台中分院於
    八十七年三月二十四日判決上訴駁回確定，並於八十七年八月二十九日執行完畢
    ，仍不知悛悔，於八十九年三月十八日晚上九時五十分許，在桃園縣楊梅鎮○○
    路五二八號友人邱國鑫所經營之租車行內，向邱國鑫租用車牌號碼ＯＨ─九二六
    八號之自用小客車，約定使用該車一至二日，待車輛返還時再給付租金，詎邱國
    鑫將上開車輛交付予甲○○使用後，甲○○竟基於為自己不法所有之意圖，將其
    所持有之上開車輛據為己有而侵占入己，於租期屆至後拒不返還，經邱國鑫於八
    十九年六月八日以存証信函通知還車仍置之不理，邱國鑫始獲悉上情。
二、案經邱國鑫訴請始灣桃園地方法院檢察署檢察官偵查起訴。
    理  由
一、訊據被告甲○○固坦承於右揭時、地向邱國鑫租用車輛，惟矢口否認有侵占犯行
    ，辯稱：租車期間因車子故障，伊將車輛送至元隆汽車股份有限公司（下稱元隆
    公司）修理，因修理費高達新台幣（下同）五萬三千四百三十元，伊無錢繳納，
    該車目前仍停放在元隆公司，伊並無將之侵占云云，並庭呈元隆公司於八十九年
    三月三十一日開立之估價單一紙為憑。然查右揭事實業據告訴人邱國鑫指訴被害
    情節綦詳，並有楊梅瑞塘郵局存証信函第一八０號函、借用汽車切結書、駕駛執
    照各一紙附卷可稽，被告雖稱該車因故障一直停放在元隆公司修理云云，並有估
    價單一紙在卷可查，告訴人邱國鑫亦與被告同至元隆公司查証該車確係停放在前
    開公司待修屬實，惟據元隆公司所開立估價單之期間為八十九年三月三十一日，
    距被告與告訴人邱國鑫約定應返還該車之日期已有十一天，被告明知該車之租賃
    期限僅有一至二日，於租車後二日就應負返還義務，卻仍佔用該車近十一日直到
    該車被損害為止，且被告於租車後迄告訴人邱國鑫向台灣桃園地方法院檢察署提
    出告訴時，均未與告訴人邱國鑫聯絡，足認被告確有侵占之犯意甚明，被告之前
    開辯詞，純係畏罪卸責之詞，實無足採。本件事証明確，被告犯行洵堪認定，應
    予依法論科。
二、被告將其向告訴人租用而持有之車輛侵占入己，核其所為，係犯刑法第三百三十
    五條第一項之侵占罪。被告曾於八十五年間因違反麻醉藥品管理條例案件，經台
    灣台中地方法院於八十六年十二月二十四日判處有期徒刑四月，經上訴台灣高等
    法院台中分院於八十七年三月二十四日判決上訴駁回確定，並於八十七年八月二
    十九日執行完畢，此有台灣高等法院被告全國前案紀錄表在卷可參，被告於前案
    執行完畢後，五年內再犯有期徒刑以上刑之本罪，為累犯，應依刑法第四十七條
    之規定加重其刑。爰審酌被告犯罪之動機、目的、手段、所生危害、侵占物品之
    價值、事後已與告訴人邱國鑫當庭達成和解，製有和解筆錄一紙在卷可考，及犯
    罪後之態度等一切情狀量處如主文所示之刑。復按行為後法律有變更者，適用裁
    判時之法律，但裁判前之法律有利於行為人者，適用最有利於行為人之法律，刑
    法第二條第一項定有明文。刑法第四十一條於本件被告犯罪後修正，並於九十年
    一月十二日生效，茲比較新舊刑法第四十一條，以修正後之刑法第四十一條較有
    利於被告，故依前揭說明，應適用裁判時之法律即修正後之刑法第四十一條第一
    項前段，本院自應就前揭宣告之刑，諭知易科罰金之折算標準，以資懲儆。
據上論斷，應依刑事訴訟法第二百九十九條第一項前段，刑法第二條第一項前段、第
三百三十五條第一項、第四十七條、修正後第四十一條第一項前段，罰金罰鍰提高標
準條例第一條前段、第二條，判決如主文。
本案經檢察官陳俊茂到庭執行職務。
中      華      民      國    九十一    年      十      月     十七     日
                              臺灣桃園地方法院刑事第二庭
                                  法  官    林  恆  吉
右正本證明與原本無異。
如不服本判決，應於判決送達後十日內向本院提出上訴狀( 應附繕本 )，上訴於臺灣
高等法院。
                                  書記官    邱  仲  騏
中      華      民      國    九十一    年      十      月    二十四    日
附錄論罪科刑法條
刑法第三百三十五條
意圖為自己或第三人不法之所有，而侵占自己持有他人之物者，處五年以下有期徒刑
、拘役或科或併科一千元以下罰金。
前項之未遂犯罰之。
